# 境外实物投资处理

提问人：liangziqi 时间：2016-10-30 11:46:37
请教陈版和各位前辈，我公司 2016 年 10 月有境外实物投资出口，是用的存货对美国一家子公司进行的实物投资。查相关税务文件及税局回复都是视同外销处理。报税时是应该按照当月有免税外销收入处理，之前存货有过认证本月进项转出。但是，账务处理上，是按报关单金额作为长期股权投资成本还是按照存货购进成本作为投资成本？或者是按购进成本金额+国内运费+国外运费+国外保费之和作为境外实物投资成本？还有，具体分录怎么写比较规范啊

回答人：chenyiwei
一般理解这是没有商业实质的非货币性资产交换，按投出资产的原账面价值＋国内外运费作为长期股权投资成本。保险费在发生时予以费用化处理。

提问人：zhs7403 时间：2016-10-31 08:48:26
陈老师,我理解你相关费用资本化还是费用化的标准是否是达到预定可使用状态？即保险费并非存货达到预计可以使用状态的必要支出？

回答人：chenyiwei
可以这样理解。不是为了使存货达到当前状态和场所所必需的支出。

提问人：liangziqi 时间：2016-11-01 16:41:43
陈老师，请问一下我们这个是视同外销，原购进进项税不允许抵扣，是不是也要转入投出资产的账面价值啊？一起计入长期股权投资成本是吗

回答人：chenyiwei
不可抵扣的增值税进项税额转出时，也可以在个别报表层面计入长期股权投资成本，但在编制合并报表时，与子公司的净资产是抵不平的，在母公司合并报表层面应转为一项管理费用。

提问人：liangziqi 时间：2016-11-01 18:51:24
陈老师，请问一下我们收到出口退税怎么处理啊，一般的企业出口退税做的是其他应收款-应收出口退税，我们也是这样处理还是应该直接冲减长期股权投资成本啊

回答人：chenyiwei
收到出口退税时，按常规方法处理，贷记“应交税费——应交增值税（出口退税）”，不调整长期股权投资成本。

提问人：liangziqi 时间：2016-11-01 18:55:53
还有，我们的报关金额与投出资产的原账面价值＋国内外运保费实际成本差额，应该计入什么科目呢

回答人：chenyiwei
报关金额在会计处理上无意义，不需考虑。

提问人：liangziqi 时间：2016-11-02 08:45:24
陈老师，请问一下，您的意思是不是说报关金额仅在增值税申报上视为出口当期外贸企业外销收入，会计上不用对这个金额进行处理？那么税局所说的这个视同销售收入，仅仅是增值税退免税申报视同处理，还是在企业所得税申报时也要考虑的视同销售收入？原来我以为会计上也要按视同外销确认收入，同时按存货成本及国内外运保费总额作为相应外销成本，按两者差额对长期股权投资进行相应处理。

回答人：chenyiwei
报关金额不是会计处理的依据。你的理解基本合理。至于所得税申报方面是否需按报关金额视同销售，建议咨询税务专业人士。

提问人：liangziqi 时间：2016-11-03 08:49:51
陈老师，我们这家美国子公司是我们的全资子公司，我们这次实物投资是对其初始投资的一部分，对他们来说是实收资本。请问这种情况下我们母公司账务上也是按没有商业实质的非货币性资产交换处理吗？

回答人：chenyiwei
是。

提问人：liangziqi 时间：2016-11-14 20:34:33
陈老师，请问一下您说的报关金额在会计上没有实际意义，会计是按成本法确认长期股权投资成本，那么请问税务按报关金额的收入与会计处理差异怎么解决？只在所得税汇算清缴时调整一下吗？平时不需要有什么处理吗

回答人：chenyiwei
投出当年度汇算清缴调整即可。后续再调整回来要到处置股权时了。

提问人：liangziqi 时间：2017-01-07 11:57:24
您好，陈老师，请问一下递延收益这个科目要不要体现在资产负债表上面啊

回答人：chenyiwei
非流动负债部分就有“递延收益”项目。

提问人：liangziqi 时间：2017-02-17 14:14:35
请教陈老师，那么我们美国子公司收到这批投入的资产做账时资产入账价值如何确定？是不是与母公司的长期股权投资入账价值一致？也是投出资产的原账面价值＋国内外运费？是不是无论是母公司的长期股权投资入账价值还是子公司收到这批投入的资产做账时资产入账价值均与这次资产出口时报关单金额无关？

回答人：chenyiwei
子公司对于接受非货币资产投资，可以按投资协议约定的价值（评估值）入账。报关金额对会计处理无实际意义。

提问人：liangziqi 时间：2017-02-19 12:18:57
陈老师，对于我们母公司投出非货币资产成立美国子公司来说，子公司对于接受非货币资产投资，可以按投资协议约定的价值（评估值）入账;这与母公司投出长投的账面价值存在差异的话，这个差异对母、子公司各自个别报表账务处理没有影响，但是在编制合并报表时，根据“《企业会计准则讲解》中《合并财务报表》四、报告期内增减子公司的处理（一）增加子公司：企业以非货币资产出资设立子公司或对子公司增资，在编制合并财务报表时，需要将该非货币资产调整恢复至原账面价值，并在此基础上持续编制合并财务报表。”这里面提到的将资产恢复至账面价值，是不是就是先把子公司个别报表中原来按投资协议约定的价值（评估值）入账的价值调整至跟母公司长投账面成本价一致，再编制合并报表时才完全抵消，是吗？假设子公司协议入账价值为A，母公司所投资产原账面价值即长投成本为B(假设A>B),子公司调整分录是： 借：实收资本 A-B 贷：实物资产 A-B ；编制合并报表时合并抵消分录是：
借：实收资本 B 贷：长期股权投资 B。陈老师，请问一下以上原理及分录对不对啊

回答人：chenyiwei
是这样。

提问人：liangziqi 时间：2017-02-19 12:44:44
陈老师，还有一个问题想请教一下，就是母公司投出设备作为子公司的初始投资，比如账面体现的是投出两套设备，但是子公司在收到设备之后却将设备的随车备件单独出售了，那请问一下子公司在收到投入资产建账时是跟母公司账面显示的投出资产一致，体现为2 套设备，还是为了销售设备的备件时账面有所依据，在建账时将备件与设备分别入账？如果按后者，是不是也要在投资协议里相应分别列示？投出资产明细母子公司可以不一致，只要总金额能对起来就可以了是么？

回答人：chenyiwei
应当将接受投资和后续出售部分设备作为有先后顺序的两项交易，分别进行会计处理。所出售的设备的入账金额也按照协议作价，所以子公司个别报表和合并报表层面的该设备出售损益不一致，需在合并报表时调整。

提问人：liangziqi 时间：2017-02-19 17:41:58
谢谢陈老师指点迷津。您的指点我可不可以理解为：投出资产明细母子公司必须一致，虽然一开始母公司账面体现的是投出两套设备，但是因为子公司收到之后部分出售，最起码出售这部分要在母公司账面、投资协议及子公司账面可分且总额占比一致，不然没法确定子公司接受投资之后部分出售的资产的合并报表层面的出售损益，因为对于该出售行为，个别报表和合并报表的收入是一致的都来源于第三方客户，但是个别报表和合并报表的成本是不一致的，个别报表成本即为按投资协议作价入账的价值，合并报表成本则为母公司长投成本中该售出设备所对应份额，从而最终使子公司个别报表和合并报表层面的该设备出售损益不一致

回答人：chenyiwei
可以这样理解。

提问人：liangziqi 时间：2017-02-20 09:40:19
陈老师，请问一下投资协议中母子公司双方约定的投资作价可不可以与投出资产的原母公司账面价值＋国内外运费等合理费用即母公司的长期股权投资账面成本一致？这样的话母子公司入账价值没有差异在编制合并报表时就可以简化很多？会计上应该对投资双方约定价格没有特别要求吧

回答人：chenyiwei
主要看法律（工商）和税务方面有无障碍，如无障碍则可行。